Thales Henrique Gomes da silva

Analista de Ti

📞 (16) 99379-3808 | 🌐 thales-henrique-10a522193 | 星 https://github.com/ThalesHenriq

E-mail: thales275966@outlook.com

Resumo

Analista de Suporte de TI dedicado e apaixonado por resolver problemas técnicos e fornecer suporte eficiente. Com experiência sólida em suporte técnico, infraestrutura de TI e automação de processos, sou especialista em montagem e manutenção de servidores, gerenciamento de redes e segurança de dados. Proativo e comprometido em entregar soluções que garantam a continuidade dos serviços e a satisfação dos usuários

Formação Acadêmica

Bacharelado em Análise e Desenvolvimento de Sistemas

Anhanguera, concluído em 2023

Experiência Profissional

Analista/Técnico de TI

MaxD Tecnologia - 2023-2024

- Montagem, manutenção e configuração de servidores físicos e virtuais, garantindo alta disponibilidade e desempenho.
- Experiente em soluções de backup e segurança para proteção de dados críticos da empresa.
- Gerenciamento de redes locais, configurando roteadores, switches e pontos de acesso para melhorar a conectividade e eficiência.
- Suporte técnico de nível avançado para usuários internos, solucionando problemas complexos de hardware e software.
- Suporte técnico presencial e remoto realizado pela plataforma Anydesk.

Professor de Informática

Go Leader Ltda. - 2023-2024

- Instruiu jovens e idosos em conceitos básicos de informática e linguagens de programação (HTML, CSS, JavaScript).
- Desenvolvi soluções para otimizar o sistema de confirmação de presença no curso.
- Ofereceu suporte na resolução de problemas técnicos para alunos e professores como o servidor da aulas para manter o sistema funcionando.

Analista de Informática

Atacadão - 2019-2023

- Desenvolvi soluções para sistemas baseados em Linux, incluindo automatizações usando Shell Script (geração de relatórios de venda diariamente que facilitaram a verificação da gerencia).
- Criei relatórios e indicadores por meio de análise de dados, gerando informações estratégicas para o negócio.(shell script)
- Assistência técnica a usuários internos e externos, garantindo alta disponibilidade e eficiência.
- Liderei iniciativas de manutenção e melhoria de sistemas, e fui responsável pela implantação da loja Maxxi durante a conversão na cidade de franca.

Habilidades Técnicas

- Linguagens de Programação: PHP, HTML, CSS, JavaScript, python, Shell Script
- Banco de Dados: MySQL
- Sistemas Operacionais: Linux, Windows Server
- Infraestrutura: Montagem e configuração de servidores, redes locais, backup e segurança de dados
- Desenvolvimento Web: Criação e manutenção de interfaces modernas e responsivas

Idiomas

• Português: Nativo

Inglês: Básico